【裁判字號】    92,交聲,112
【裁判日期】    921128
【裁判案由】    違反道路交通管理處罰條例聲明異議
【裁判全文】
臺灣桃園地方法院交通事件裁定                    九十二年度交聲字第一一二號
    原處分機關  交通部公路局新竹區監理所中壢監理站
    異  議  人
    即受處分人  甲○○
右列受處分人因違反交通管理處罰條例事件，對交通部公路局新竹區監理所中壢監理
站違反道路交通管理事件裁決書所為處分（原處分案號：九十二年三月十一日壢監裁
字第裁五三－Ｄ一Ａ三二○○五五號），聲明異議，本院裁定如左：
        主  文
異議駁回。
        理  由
一、聲明異議意旨略以：異議人甲○○於民國九十一年十二月十八日十六時五十分許
    ，駕駛車號ＭＶ－五○八號營業貨運曳引車，行經桃園縣桃園市○○○路、寶慶
    路口，為桃園縣警察局桃園分局埔子派出所值勤警員攔停舉發「裝載砂石滲漏」
    。惟異議人公司所屬車輛皆符合監理單位之檢驗標準，絕無滲漏情事。且異議人
    當時係在工地出口遭舉發，是否確實為滲漏，抑或係沖洗車輛未乾之水分？舉發
    員警並未查明，亦未照相存證，而逕為舉發，異議人自難甘服云云。
二、按汽車裝載時，有所載貨物滲漏、飛散或氣味惡臭之情形者，處汽車駕駛人新臺
    幣三千元以上九千元以下罰鍰，並責令改正或禁止通行，另應加計違規點數二點
    ，道路交通管理處罰條例第三十條第一項第二款、第二項、第六十三條第一項第
    二款分別定有明文。
三、經查：
    (一)本件違規事實係異議人於九十一年十二月十八日十六時五十分許，駕駛車號
        ＭＶ－五○八號營業貨運曳引車，行經桃園縣桃園市○○○路、寶慶路口，
        為桃園縣警察局桃園分局埔子派出所值勤警員攔停舉發「裝載砂石滲漏」，
        而填製桃園縣警察局桃警局交字第Ｄ１Ａ３２００５５號舉發違反道路交通
        管理事件通知單，惟異議人於應到案日期（九十二年一月四日）前到案陳述
        不服舉發，裁決機關認無理由，而於九十二年三月十一日裁決處罰鍰新臺幣
        三千元，並記違規點數二點，有前揭違規通知單、裁決書各乙份附卷可稽。
    (二)證人即案發當日攔截舉發異議人上開違規事實之警員劉肇正於本院調查程序
        中結證稱：「（本件違規事件是伊所舉發），裝砂石的車會滲漏，雖有覆蓋
        亦會從上面及下面漏下，當時無拍照，但有請異議人下來看，還有另一警員
        張江榮亦有看到，異議人剛從工地挖砂出來，有此情形，（車）有關後面的
        門，但有濕的沙泥會滲漏，（異議人車輛）剛出工地，而十字路口已有泥沙
        一堆，伊才取締」等語屬實在卷（見本院九十二年五月十四日訊問筆錄）。
        又證人即案發當日共同攔截舉發異議人之警員張江榮亦於本院調查程序中證
        稱：「當時異議人的車子是水和泥巴一起的泥水在車斗下方，舉發的位置在
        大興西路上加油站附近，‧‧我有看到異議人的車有滲漏，‧‧‧當時地面
        上有泥水，車子也正在滲漏當中才舉發。以目視為主，沒有照相，當時工地
        有人看到，舉發地點與異議人之工地不遠，正對工地的門口，工地有請人在
        路邊沖水路面‧‧‧」等語甚詳（見本院九十二年六月十八日訊問筆錄）。
        而上開二證人所述均互核相符，且佐以異議人於本院調查程序中陳稱：泥水
        是工地的責任，不應該罰我等語（見本院九十二年六月十八日訊問筆錄）。
        從而，堪認事發當時異議人所駕駛之上開車輛，有裝載滲漏之情。
    (三)異議人雖辯稱：伊公司所屬車輛，皆符合監理單位之檢驗標準，絕無滲漏情
        事。且伊當時係在工地出口遭舉發，是否確實為滲漏，抑或係沖洗車輛未乾
        之水分？舉發員警並未查明，亦未照相存證，而逕為舉發，伊自難甘服云云
        。而證人即案發當時在現場之工地司機邱垂堂、案發當時在現場工地負責調
        度車輛之人員姚敬亭亦於本院調查程序中分別結證稱：（邱垂堂）「東西是
        乾的，不會滲漏，有請工人先抽水，‧‧‧當時載石頭，當時泥土已經載完
        ，若有泥土就會叫密封車」云云；（姚敬亭）「當時挖的地方水份都抽掉了
        ，排在水溝」云云（見本院九十二年七月二十一日訊問筆錄）。然已與前揭
        警員之證詞不符，況異議人於本院調查時，就違規車輛裝載何物一節，先稱
        ：「是剛出工地乾的砂石」云云（見本院九十二年五月十四日訊問筆錄），
        繼而改稱：「是石頭」云云（見本院九十二年七月二十一日訊問筆錄），本
        身亦有矛盾。且佐以證人劉肇正、張江榮為執行職務之公務員，與異議人間
        並不相識，更無任何親誼怨隙存在，衡常實無誣攀必要，相較於本件違規處
        罰之對象本即為異議人，而證人邱垂堂、姚敬亭則為異議人之工地同事，渠
        等難免避重就輕或多所迴護，尚難遽採。至於本件雖無舉發違規事實之照片
        存證，然既有上開警員二人之證詞，且本院已詳敘渠等證詞如何可信，自足
        憑以認定本件違規事實。據上，異議人上開所辯，委無足取。
    (四)綜上所述，本件異議人於右揭時、地，駕駛車牌號碼ＭＶ－五○八號營業貨
        運曳引車，於經警攔停舉發不遵守道路交通標線之指示，而填製前揭違規通
        知書後，於應到案期日（九十二年一月四日）前到案陳述不服舉發，裁決機
        關認無理由，而依前揭道路交通管理處罰條例第三十條第一項第二款、第六
        十三條第一項規定，對異議人處新臺幣三千元之罰鍰，並記違規點數二點，
        經核並無違法之處，異議意旨求為撤銷原裁決，非有理由，應予駁回。
據上論斷，應依道路交通管理處罰條例第八十七條第二項、道路交通案件處理辦法第
十九條，裁定如主文。
中      華      民      國      九十二    年   十一     月    二十八    日
                                        臺灣桃園地方法院交通法庭
                                               法  官   王 美 玲
右正本證明與原本無異。
如不服本裁定，應於裁定送達後五日內向本院提出抗告狀。
                                               書記官   張 嘉 雯
中      華      民      國      九十二     年     十二     月    一    日


司法院資訊處製作；財團法人民間司法改革基金會備份。
